臺灣士林地方法院民事裁定　　　　　　　100年度抗字第148號
抗　告　人　陳威溢
相　對　人　沈顯堂
上列當事人間本票裁定事件，抗告人對於民國100 年10月31日本
院司法事務官100 年度司票字第6633號裁定提起抗告，本院裁定
如下：
    主  文
抗告駁回。
抗告程序費用新臺幣壹仟元由抗告人負擔。
    理  由
一、按發票人或背書人，得為免除作成拒絕證書之記載。發票人
    為前項記載時，執票人得不請求作成拒絕證書，而行使追索
    權。而此項規定於本票準用之，票據法第94條第1 項、第2
    項前段、第124 條定有明文。次執票人向本票發票人行使追
    索權時，得聲請法院裁定後強制執行，此觀票據法第123 條
    規定甚明。又本票執票人依上開法條之規定，聲請法院裁定
    許可對發票人強制執行，係屬非訟事件，法院僅就形式上審
    查得否准許強制執行，此項裁定並無確定實體上法律關係存
    否之效力，如發票人就票據債務之存否有爭執時，應由發票
    人提起確認之訴，以資解決，最高法院56年台抗字第714 號
    、57年台抗字第76號判例意旨可資參照。則本票執票人依票
    據法第123 條規定向本票發票人行使追索權，聲請法院裁定
    准予強制執行，係屬非訟事件，對於此項聲請所為裁定，僅
    依非訟事件程序，就本票形式上之要件是否具備予以審查為
    已足。
二、本件相對人主張：伊執有抗告人為發票人，如原裁定所示之
    本票1 紙（下稱系爭本票），並免除作成拒絕證書，詎屆期
    提示未獲付款，為此依票據法第123 條之規定，聲請裁定許
    可強制執行等情，業據其提出系爭本票1 紙為證，原裁定予
    以准許，經核並無不合。
三、抗告意旨略以：相對人於民國100 年6 月初以台中土地找抗
    告人仲介貸款新臺幣（下同）1.5 億元，仲介人之金主承諾
    給予融資，詎該金主嗣後反悔，造成無法交付此筆款項。事
    後抗告人為補償相對人之車馬費、代書費等開銷，旋即交付
    10萬元，由第三人陳傑華收取，亦同時告知相對人，當時有
    第三人陳俊杰在場，爰依法提起抗告，求為廢棄原裁定等語
    。惟抗告人所稱縱然屬實，亦係實體上之爭執，揆諸首開說
    明，自應由抗告人另行提起訴訟，以資解決，非屬本件非訟
    程序所得審究，則本院仍應為許可強制執行之裁定。是本件
    抗告為無理由，應予駁回。
四、據上論結，本件抗告為無理由，爰裁定如主文。
中    華    民    國  100     年    12    月    26    日
                  民事第一庭  審判長法  官  陳麗芬
                                    法  官  黃珮禎
                                    法  官  李佳芳
以上正本證明與原本無異。
如不服本裁定，僅得於收受本裁定正本送達後10日內，以適用法
規顯有錯誤為理由，向本院提出再抗告狀，（須附繕本一份及繳
納再抗告裁判費新台幣1,000 元），經本院許可後方得再抗告至
最高法院。再抗告時應提出委任律師或具有律師資格之人之委任
狀；委任有律師資格者，另應附具律師資格證書及釋明委任人與
受任人間有民事訴訟法第466 條之1 第1 項但書或第2 項所定關
係之釋明文書影本。
中    華    民    國   100    年    12    月    27    日
                                    書記官  詹淳涵